臺灣臺北地方法院刑事判決　　　　　　　94年度交訴字第61號
　　公　訴　人　臺灣臺北地方法院檢察署檢察官
　　被　　　告　乙○○
　　　　　　　　　　　　　號3.
上列被告因妨害公務等案件，經檢察官提起公訴（94年度偵字第
11820號），本院合議庭依被告於準備程序進行中為有罪之陳述
，裁定由以簡式審判程序審理後判決如下：
    主  文
乙○○服用酒類，不能安全駕駛動力交通工具而駕駛，處有期徒
刑月，如易科罰金，以佰元折算壹日；又對公務員職務上掌
管之物品，致令不堪用，處有期徒刑月，如易科罰金，以佰
元折算壹日；又對於公務員依法執行職務時，施強暴，處有期徒
刑肆月，如易科罰金，以佰元折算壹日；應執行有期徒刑拾月
，如易科罰金，以佰元折算壹日。
    事  實
一、乙○○於民國93年11月26日15時30分許，與友人在台北縣土
    城市○○路某處飲用酒類，已達不能安全駕駛動力交通工具
    之程度，竟仍於同日18時30分許，駕駛車牌號碼7T－7213號
    自小客車返家，沿台北市○○路由北往南方向直行，行駛至
    台北市○○區○○路、汀州路口時，因酒後駕駛能力受到影
    響，適有向林祥安駕駛車牌號碼K8－2516號自小客車至該路
    口左轉師大路時，乙○○因不慎擦撞及林祥安所駕駛之車輛
    右前車輪，乙○○即下車與林祥安、甲○○爭執，適台北市
    政府警察局交通大隊員警黃雯祺值勤經過，見有車禍爭執，
    乃主動上前處理。詎乙○○見員警黃雯祺到場執行公務，竟
    分別基於妨害公務、妨害職務上掌管之物品之犯意，趁黃雯
    祺疏於注意之際，奪取黃雯祺所騎乘處理公務所用之車牌號
    碼219－AAA號警用重型機車之鑰匙及安全帽，並將之用力丟
    棄路旁，致鑰匙彎曲幾乎快要斷裂、安全帽面罩無法開啟、
    關閉而均不堪使用，以及推倒該警用機車，致該車右後視鏡
    不堪使用，進而再徒手毆打黃雯祺，而對依法執行職務之公
    務員施強暴行為，並因而使黃雯祺受有下頷、下唇部、左手
    背挫傷併腫痛、腹部鈍傷等傷害（傷害部分業據黃雯祺撤回
    告訴）。嗣經其他員警據報到場處理，經當場施以酒精濃度
    呼氣測試，測得乙○○呼氣酒精濃度為每公升0.57亳克，因
    而查獲上情。
二、案經台北市政府警察局中正第二分局報告台灣台北地方法院
    檢察署檢察官偵查起訴。
    理  由
一、前揭事實，業據被告乙○○坦認屬實，經核與證人黃雯祺、
    甲○○、林祥安陳述之情節相符，並有酒精濃度測試報告、
    違反交通管理事件通知單、刑法第185條之3案件測試觀察紀
    錄表、道路交通事故調查報告表、現場圖、談話紀錄表、三
    軍總醫院附設民眾診療服務處診斷證明書、勘驗照片2幀、
    報價單據在卷可稽，是本件事證已臻明確，被告犯行堪予認
    定。
二、核被告所為，係犯刑法第135條第1項、第138條、第185條之3
    之罪。被告所犯刑法第135條第1項、第138條、第185條之3
    三罪間，犯意各別，行為互殊，且犯罪構成要件不同，應予
    分論併罰，公訴意旨認被告所犯刑法第135條第1項、第138
    條二罪間，有牽連關係，尚有誤會，併此說明。爰審酌被告
    犯罪動機目的、犯罪手段、生活狀況、品行、智識程度、犯
    罪所生之危險及損失、犯後坦承之態度等一切情狀，量處如
    主文所示之刑，並均諭知易科罰金之折算標準，及定其應執
    行之刑暨易科罰金之折算標準。另被告所犯第277條第1項之
    罪，業據告訴人黃雯祺撤回告訴，本應為不受理之諭知，惟
    被告此部分行為，與所犯刑法第135條第1項之二罪間，有方
    法結果之牽連關係，爰不另為不受理之諭知，併此敘明。
三、據上論斷，應依刑事訴訟法、第273條之1第1項、第299條第
    1項前段，刑法第135條第1項、第138條、第185條之3、第41
    條第1項前段、第2項、第51條第5款、第55條、罰金罰鍰提
    高標準條例第1條前段、第2條，判決如主文。
本案經檢察官鄭堤升到庭執行職務。
中　　華　　民　　國　　94　　年　　10　　月　　31　　日
             　　 刑事第二庭          法　官　蘇嘉豐
以上正本證明與原本無異。
如不服本判決，應於判決送達後10日內向本院提出上訴狀（應抄
附繕本）。告訴人或被害人如對於本判決不服者，應具備理由請
求檢察官上訴，其上訴期間之計算係以檢察官收受判決正本之日
期為準。
                                      書記官　蘇靜紅
中　　華　　民　　國　　94　　年　　10　　月　　31　　日
附錄本案論罪科刑所適用法條全文：
刑法第135條第1項：
對於公務員依法執行職務時，施強暴脅迫者，處3年以下有期徒
刑、拘役或300元以下罰金。
刑法第138條：
毀棄、損壞或隱匿公務員職務上掌管或委託第三人掌管之文書、
圖畫、物品，或致令不堪用者，處5年以下有期徒刑。
刑法第185條之3：
服用毒品、麻醉藥品、酒類或其他相類之物，不能安全駕駛動力
交通工具而駕駛者，處1年以下有期徒刑、拘役或3萬元以下罰金
